---
title: "Poryecto R_horribilis, explorando datos."
author: "Gerardo Soria Ortiz"
date: '2022-04-27'
output: html_document
---
Nota: este scrip corre debidamente cuando se establece la ruta de tabajo
Se cargan las librerias necesarias
```{r}
#librerias
library(adegenet)
library(hierfstat)
library(vcfR)
library(StAMPP)
library(Rcpp)
library(ggplot2)
library(LEA)
```
Se carga los archivos .vcf por paisaje 
```{r}
P1 <- read.vcfR("../Files_VCF/P1_rh_clean.vcf", verbose = FALSE)#vcf paisaje 1 (P1)
head(P1)
P2 <- read.vcfR("../Files_VCF/P2_rh_clean.vcf", verbose = FALSE)#vcf paisaje 2 (P2)
#Se convierten a formato genind
gen_P1 <- vcfR2genind(P1, return.alleles = TRUE)
gen_P2 <- vcfR2genind(P2, return.alleles = TRUE)
```
Se cargan los archivos popmap por paisaje
```{r}
pop_data_P1 <- read.table("../Metadata/P1_popmap_ind8.txt")#P1
pop_data_P2 <- read.table("../Metadata/P2_popmap_ind8.txt")#P2
```
Se agrega la informaciòn de poblaciones a los formatos genind
```{r}
gen_P1@pop <- as.factor(pop_data_P1$V2)#agregar informacion poblacional P1
gen_P2@pop <- as.factor(pop_data_P2$V2)#agregar informacion poblacional P2
```
Detecciòn de estructura poblacional Paisaje 1
```{r}
#P1
#Fst-
P1_hier <- genind2hierfstat(gen_P1) #se comvierte a formato hierfstat la baase gen_P1
fst_P1 <- pairwise.neifst(P1_hier, diploid = TRUE)
fst_P1[is.na(fst_P1)] <- 0 #los valores NA se convierten a 0
heatmap(fst_P1, symm = TRUE, main = "Paisaje 1") # se visualiza con un heatmap
upgma_P1 <- hclust(as.dist(fst_P1), method = "average") #se visualiza con un UPGMA
plot(upgma_P1, main = "Paisaje 1")

#PCA
P1_genl <- vcfR2genlight(P1) # se convierte la base a formato genlight
P1_genl@pop <- as.factor(pop_data_P1$V2)#agregar informacion poblacional P1
PCA <- glPca(P1_genl, nf = 20, scale = TRUE)#se corre el PCA
#plot
ggplot(data = data.frame(PCA$scores), aes(x=PC1, y=PC2, col=P1_genl@pop)) + 
  geom_point(size = 3) +
    ggtitle("PCA Paisaje 1") +
    labs(col = "Poblaciones")

#DAPC
dapcP1 <- dapc(P1_genl, n.pca=15, n.da = 2)
#plot
scatter.dapc(dapcP1, leg=TRUE, main ="DAPC Paisaje 1")

#SNMF
p1_geno <- vcf2geno("../Files_VCF/P1_rh_clean.vcf") #ojo es la ruta del archivo
p1_geno <- read.geno("../Files_VCF/P1_rh_clean.geno")
project.snmf_P1 = snmf("../Files_VCF/P1_rh_clean.geno",
                    K = 1:5, 
                    ploidy = 2,
                    entropy = TRUE, 
                    repetitions = 20,
                    alpha = 100,
                    CPU = 4,
                    seed=42,
                    project = "new")
#plot
plot(project.snmf_P1, cex = 1.5, col = "red", pch = 19) #para elejir que k fue la menor con menor valor de entropia
#aunque parece que una poblaciòn es la mejor, dos y tres grupos pueden ser tambien
#revisemoslo
ce2 <- cross.entropy(project.snmf_P1, K=2)  #k = 2
best_2 = which.min(ce2)
my.colors <- c("blue", "red")#colores de los dos grupos
qmatrix2 = Q(project.snmf_P1, K = 2, run = best_2)
barplot(t(qmatrix2), col= my.colors, 
        border=NA, space=0, xlab="Individuals", 
        ylab="Admixture coefficients")

e3 <- cross.entropy(project.snmf_P1, K=3)   #k = 3
best_3 = which.min(ce3)
my.colors <- c("blue", "red", "green3")#colores de los dos grupos
qmatrix3 = Q(project.snmf_P1, K = 3, run = best_3)
barplot(t(qmatrix3), col= my.colors_3, 
        border=NA, space=0, xlab="Individuals", 
        ylab="Admixture coefficients")
```
Detecciòn de estructura paisaje 2

```{r}
#P1
#Fst-
P2_hier <- genind2hierfstat(gen_P2) #se comvierte a formato hierfstat la baase gen_P2
fst_P2 <- pairwise.neifst(P2_hier, diploid = TRUE)
fst_P2[is.na(fst_P2)] <- 0 #los valores NA se convierten a 0
heatmap(fst_P2, symm = TRUE, main = "Paisaje 2") # se visualiza con un heatmap
upgma_P2 <- hclust(as.dist(fst_P2), method = "average") #se visualiza con un UPGMA
plot(upgma_P2, main = "Paisaje 2")

#PCA
P2_genl <- vcfR2genlight(P2) # se convierte la base a formato genlight
P2_genl@pop <- as.factor(pop_data_P2$V2)#agregar informacion poblacional P2
PCA_P2 <- glPca(P2_genl, nf = 20, scale = TRUE)#se corre el PCA
#plot
ggplot(data = data.frame(PCA_P2$scores), aes(x=PC1, y=PC2, col=P2_genl@pop)) + 
  geom_point(size = 3) +
    ggtitle("PCA Paisaje 2") +
    labs(col = "Poblaciones")

#DAPC
dapcP2 <- dapc(P2_genl, n.pca=15, n.da = 2)
#plot
scatter.dapc(dapcP2, leg=TRUE, main ="DAPC Paisaje 2")

#SNMF
p2_geno <- vcf2geno("../Files_VCF/P2_rh_clean.vcf") #ojo es la ruta del archivo
p2_geno <- read.geno("../Files_VCF/P2_rh_clean.geno")
project.snmf_P2 = snmf("../Files_VCF/P2_rh_clean.geno",
                    K = 1:5, 
                    ploidy = 2,
                    entropy = TRUE, 
                    repetitions = 20,
                    alpha = 100,
                    CPU = 4,
                    seed=23,
                    project = "new")
#plot
plot(project.snmf_P2, cex = 1.5, col = "red", pch = 19) #para elejir que k fue la menor con menor valor de entropia
#aunque parece que una poblaciòn es la mejor, dos y tres grupos pueden ser tambien
#revisemoslo
ce2_P2 <- cross.entropy(project.snmf_P2, K=2)  #k = 2
best_2_P2 = which.min(ce2_P2)
my.colors <- c("blue", "red")#colores de los dos grupos
qmatrix2_P2 = Q(project.snmf_P2, K = 2, run = best_2_P2)
barplot(t(qmatrix2_P2), col= my.colors, 
        border=NA, space=0, xlab="Individuals", 
        ylab="Admixture coefficients")

ce3_P2 <- cross.entropy(project.snmf_P2, K=3)   #k = 3
best_3_P2 = which.min(ce3_P2)
my.colors_3 <- c("blue", "red", "green3")#colores de los dos grupos
qmatrix3_P2 = Q(project.snmf_P2, K = 3, run = best_3_P2)
barplot(t(qmatrix3_P2), col= my.colors_3, 
        border=NA, space=0, xlab="Individuals", 
        ylab="Admixture coefficients")

```
En ambos paisajes parece haber dos grupos geneticos
P1: Dos poblaciones del norte ZA y el resto
P1: Dos poblaciones del sur SA y el resto

Ahora veremos si existe algun tipo de estructura ambiental con las variables medidas in situ
```{r}

```




